ko: 엔진 재조립 키트 구성품: 캠샤프트 베어링 세트; 컴플리트 오버홀 키트; 동파 방지/코어 플러그 포함; 전체 키트(개스킷 + 베어링 + 피스톤/링); 개스킷 세트만; 메인 + 로드 베어링 세트; 메인 베어링 세트; 오일 펌프 포함; 피스톤 및 링 세트; 피스톤/링 + 핀/클립; 로드 베어링 세트; 씰 세트 포함; 스러스트 와셔/베어링; 타이밍 세트(체인/벨트 + 기어); 밸브 트레인 구성 요소 포함; 워터 펌프 포함; 기타
es: Contenido del kit de reconstrucción de motores: Juego de cojinetes de árbol de levas; Kit de reacondicionamiento completo; Incluye tapones de núcleo/congelación; Kit completo (juntas, cojinetes y pistones/anillos); Solo juego de juntas; Juego de cojinetes principales y de biela; Juego de cojinetes principales; Incluye bomba de aceite; Juego de pistones y anillos; Pistones/anillos y pasadores/clips; Juego de cojinetes de biela; Incluye juego de sellos; Arandelas/cojinetes de empuje; Juego de distribución (cadena/correa y engranajes); Incluye componentes del tren de válvulas; Incluye bomba de agua; Otro
nb: Motorreparasjonssett innhold: Kamaksellagersett; Komplett overhalingssett; Frostplugger inkludert; Fullt sett (pakninger + lagre + stempler/ringer); Kun pakningssett; Ramme- og rådelagersett; Rammelagersett; Oljepumpe inkludert; Stempel- og ringsett; Stempler/ringer + pinner/klips; Rådelagersett; Tetningssett inkludert; Aksialskiver/-lagre; Registersett (kjede/reim + tannhjul); Ventilmekanisme-komponenter inkludert; Vannpumpe inkludert; Annet
nl: Motorrevisieset inhoud: Nokkenaslagerset; Complete revisiekit; Vries-/kernpluggen inbegrepen; Volledige kit (pakkingen + lagers + zuigers/veren); Alleen pakkingset; Hoofd- + drijfstanglagerset; Hoofdlagerset; Oliepomp inbegrepen; Zuiger- en verenset; Zuiger/veren + pennen/clips; Drijfstanglagerset; Keerringenset inbegrepen; Axiale ringen/lagers; Distributieset (ketting/riem + tandwielen); Kleppenmechanismecomponenten inbegrepen; Waterpomp inbegrepen; Overig
en: Engine rebuild kit contents: Camshaft bearing set; Complete overhaul kit; Freeze/core plugs included; Full kit (gaskets + bearings + pistons/rings); Gasket set only; Main + rod bearing set; Main bearing set; Oil pump included; Piston & ring set; Piston/rings + pins/clips; Rod bearing set; Seals set included; Thrust washers/bearings; Timing set (chain/belt + gears); Valve train components included; Water pump included; Other
fi: Moottorin korjaussarjan sisältö: Nokka-akselin laakerisarja; Täydellinen korjaussarja; Sisältää pakkastulpat; Täysi sarja (tiivisteet + laakerit + männät/renkaat); Vain tiivistesarja; Runko- ja kiertokangen laakerisarja; Runkolaakerisarja; Sisältää öljypumpun; Mäntä- ja rengassarja; Männät/renkaat + tapit/sokat; Kiertokangen laakerisarja; Sisältää tiivistesarjan; Päittäislevyt/-laakerit; Jakopääsarja (ketju/hihna + rattaat); Sisältää venttiilikoneiston osat; Sisältää vesipumpun; Muu
da: Indhold i sæt til motorrenovering: Knastaksellejesæt; Komplet renoveringssæt; Frostpropper medfølger; Fuldt sæt (pakninger + lejer + stempler/ringe); Kun pakningssæt; Sæt med hoved- og plejllejer; Hovedlejesæt; Oliepumpe medfølger; Stempel- og ringesæt; Stempel/ringe + pinde/clips; Plejllejesæt; Tætningssæt medfølger; Trykskiver/-lejer; Tandremssæt (kæde/rem + tandhjul); Dele til ventilsystem medfølger; Vandpumpe medfølger; Andet
hu: A motorfelújító készlet tartalma: Vezérműtengelycsapágy-készlet; Teljes felújítókészlet; Fagydugókat tartalmazza; Teljes készlet (tömítések + csapágyak + dugattyúk/gyűrűk); Csak tömítéskészlet; Nyugvó- és hajtókarcsapágy-készlet; Nyugvócsapágykészlet; Olajszivattyút tartalmazza; Dugattyú- és gyűrűkészlet; Dugattyú/gyűrűk + csapszegek/rögzítők; Hajtókarcsapágy-készlet; Tömítőkészletet tartalmazza; Támcsapágyak/támtárcsák; Vezérléskészlet (lánc/szíj + fogaskerekek); Szeleprendszer-alkatrészeket tartalmazza; Vízszivattyút tartalmazza; Egyéb
ro-RO: Conținutul kitului de reconstruire a motorului: Set cuzineți ax cu came; Kit complet de reparație capitală; Dopuri tehnologice incluse; Kit complet (garnituri + cuzineți + pistoane/segmenți); Doar set garnituri; Set cuzineți palier + biele; Set cuzineți palier; Pompă de ulei inclusă; Set piston și segmenți; Piston/segmenți + bolțuri/siguranțe; Set cuzineți biele; Set de etanșări inclus; Șaibe/rulmenți de presiune; Set de distribuție (lanț/curea + roți dințate); Componente distribuție supape incluse; Pompă de apă inclusă; Altele
pl: Zawartość zestawu do remontu silnika: Zestaw łożysk wałka rozrządu; Zestaw do remontu kapitalnego; Z zaślepkami bloku silnika; Pełny zestaw (uszczelki + łożyska + tłoki/pierścienie); Tylko zestaw uszczelek; Zestaw łożysk głównych i korbowodowych; Zestaw łożysk głównych; Z pompą oleju; Zestaw tłoków i pierścieni; Tłoki/pierścienie + sworznie/zabezpieczenia; Zestaw łożysk korbowodowych; Z zestawem uszczelniaczy; Podkładki oporowe / łożyska; Zestaw rozrządu (łańcuch/pasek + koła zębate); Z elementami rozrządu; Z pompą wody; Inne
vi: Nội dung bộ dụng cụ đại tu động cơ: Bộ bạc đạn trục cam; Bộ đại tu hoàn chỉnh; Bao gồm nút bít chống đóng băng/nút lõi; Bộ đầy đủ (gioăng + bạc đạn + piston/xéc-măng); Chỉ bộ gioăng; Bộ bạc lót trục khuỷu và thanh truyền; Bộ bạc lót trục khuỷu; Kèm theo bơm dầu; Bộ piston & xéc-măng; Piston/xéc-măng + chốt/kẹp; Bộ bạc lót thanh truyền; Kèm theo bộ phớt; Vòng đệm/bạc đạn chặn; Bộ đặt cam (xích/dây đai + bánh răng); Kèm theo các bộ phận cụm xu-páp; Kèm theo bơm nước; Khác
el: Περιεχόμενο κιτ ανακατασκευής κινητήρα: Σετ εδράνων εκκεντροφόρου; Πλήρες κιτ γενικής επισκευής; Περιλαμβάνονται τάπες μπλοκ κινητήρα; Πλήρες κιτ (φλάντζες + έδρανα + έμβολα/ελατήρια); Μόνο σετ φλαντζών; Σετ κύριων εδράνων + εδράνων μπιέλας; Σετ κύριων εδράνων; Περιλαμβάνεται αντλία λαδιού; Σετ εμβόλου & ελατηρίων; Έμβολο/ελατήρια + πείροι/κλιπ; Σετ εδράνων μπιέλας; Περιλαμβάνεται σετ τσιμουχών; Ροδέλες/έδρανα ώσης; Σετ χρονισμού (αλυσίδα/ιμάντας + γρανάζια); Περιλαμβάνονται εξαρτήματα συστήματος βαλβίδων; Περιλαμβάνεται αντλία νερού; Άλλο
zh-TW: 引擎大修套件內容: 凸輪軸軸承組; 完整大修包; 包含防凍/核心塞; 完整套件 (墊片 + 軸承 + 活塞/活塞環); 僅墊片組; 主軸承與連桿軸承組; 主軸承組; 包含機油幫浦; 活塞與活塞環組; 活塞/活塞環 + 活塞銷/扣環; 連桿軸承組; 包含密封件組; 止推墊圈/軸承; 正時套件 (鍊條/皮帶 + 齒輪); 包含氣門機構零件; 包含水泵; 其他
sl-SI: Obnova motorja komplet Vsebina: Komplet ležajev odmične gredi; Komplet za celovito prenovo; Vključeni protizmrzovalni čepi; Polni komplet (tesnila, ležaji, bati in batni obročki); Samo komplet tesnil; Komplet glavnih ležajev in ležajev ojnice; Komplet glavnih ležajev; Vključena oljna črpalka; Komplet batov in obročkov; Bat/obročki ter sorniki/varovalke; Komplet ležajev ojnice; Vključen komplet tesnil; Potisne podložke/ležaji; Komplet za krmiljenje (veriga/jermen in zobniki); Vključeni sestavni deli ventilske skupine; Vključena vodna črpalka; Drugo
hr-HR: Sadržaj kompleta za obnovu motora: Komplet ležajeva bregastog vratila; Komplet za generalni popravak; Uključeni čepovi bloka motora; Potpuni komplet (brtve + ležajevi + klipovi/prstenovi); Samo komplet brtvi; Komplet temeljnih ležajeva + ležajeva klipnjače; Komplet temeljnih ležajeva; Uključena uljna pumpa; Komplet klipova i prstenova; Klipovi/prstenovi + osovinice/osigurači; Komplet ležajeva klipnjače; Uključen komplet brtvila; Aksijalne podloške / ležajevi; Komplet distribucije (lanac/remen + zupčanici); Uključene komponente razvodnog mehanizma; Uključena pumpa za vodu; Ostalo
tr: Motor revizyon kit içeriği: Eksantrik mili yatak seti; Tam revizyon kiti; Tapa/su tapası dahil; Tam kit (contalar + yataklar + pistonlar/segmanlar); Yalnızca conta seti; Ana yatak + biyel yatağı seti; Ana yatak seti; Yağ pompası dahil; Piston ve segman seti; Piston/segmanlar + pimler/klipsler; Biyel yatağı seti; Keçe seti dahil; Baskı pulları/yatakları; Triger seti (zincir/kayış + dişliler); Supap mekanizması bileşenleri dahil; Su pompası dahil; Diğer
ru: Содержимое комплекта для капитального ремонта двигателя: Набор подшипников распределительного вала; Комплект для капитального ремонта; Заглушки блока цилиндров в комплекте; Полный комплект (прокладки + подшипники + поршни/кольца); Только набор прокладок; Набор коренных и шатунных подшипников; Набор коренных подшипников; Масляный насос в комплекте; Набор поршней и колец; Поршень/кольца + пальцы/стопоры; Набор шатунных подшипников; Набор сальников в комплекте; Упорные шайбы/подшипники; Комплект ГРМ (цепь/ремень + шестерни); Компоненты газораспределительного механизма в комплекте; Водяной насос в комплекте; Другое
ja: エンジンリビルドキットコンテンツ: カムシャフトベアリングセット; 完全オーバーホールキット; フリーズ/コアプラグ付き; フルキット (ガスケット + ベアリング + ピストン/リング); ガスケットセットのみ; メイン + ロッドベアリングセット; メインベアリングセット; オイルポンプ付き; ピストン & リングセット; ピストン/リング + ピン/クリップ; ロッドベアリングセット; シールセット付き; スラストワッシャー/ベアリング; タイミングセット (チェーン/ベルト + ギア); バルブトレイン部品付き; ウォーターポンプ付き; その他
it: Contenuto del kit di revisione del motore: Set cuscinetti dell’albero a camme; Kit di revisione completa; Tappi di espansione inclusi; Kit completo (guarnizioni + cuscinetti + pistoni/fasce elastiche); Solo set guarnizioni; Set cuscinetti di banco + biella; Set cuscinetti di banco; Pompa dell’olio inclusa; Set pistoni e fasce elastiche; Pistoni/fasce elastiche + spinotti/fermi; Set cuscinetti di biella; Set guarnizioni di tenuta incluso; Rondelle/cuscinetti reggispinta; Set distribuzione (catena/cinghia + ingranaggi); Componenti del sistema di distribuzione inclusi; Pompa dell’acqua inclusa; Altro
cs: Obsah sady pro repasi motoru: Sada ložisek vačkového hřídele; Kompletní sada na generální opravu; Včetně mrazových zátek; Kompletní sada (těsnění + ložiska + písty/kroužky); Pouze sada těsnění; Sada hlavních a ojničních ložisek; Sada hlavních ložisek; Včetně olejového čerpadla; Sada pístů a kroužků; Písty/kroužky a čepy/pojistky; Sada ojničních ložisek; Včetně sady gufer; Axiální podložky/ložiska; Rozvodová sada (řetěz/řemen + ozubená kola); Včetně dílů ventilového rozvodu; Včetně vodního čerpadla; Jiné
sv: Innehåll i motorrenoveringssats: Kamaxellagersats; Komplett renoveringssats; Frostpluggar ingår; Komplett sats (packningar + lager + kolvar/ringar); Endast packningssats; Ram- och vevstakslagersats; Ramlagersats; Oljepump ingår; Kolv- och ringsats; Kolv/ringar + bultar/clips; Vevstakslagersats; Tätningssats ingår; Axialbrickor/axiallager; Transmissionssats (kedja/rem + drev); Ventilmekanismkomponenter ingår; Vattenpump ingår; Annat
th: อุปกรณ์ในชุดโอเวอร์ฮอลเครื่องยนต์: ชุดแบริ่งเพลาลูกเบี้ยว; ชุดโอเวอร์ฮอลเต็มระบบ; รวมปลั๊กอุดตาน้ำ; ชุดเต็ม (ปะเก็น + แบริ่ง + ลูกสูบ/แหวน); ชุดปะเก็นเท่านั้น; ชุดแบริ่งหลักและแบริ่งก้านสูบ; ชุดแบริ่งหลัก; รวมปั๊มน้ำมันเครื่อง; ชุดลูกสูบและแหวน; ลูกสูบ/แหวน + สลัก/กิ๊บ; ชุดแบริ่งก้านสูบ; รวมชุดซีล; แหวน/แบริ่งกันรุน; ชุดไทม์มิ่ง (โซ่/สายพาน + เฟือง); รวมชิ้นส่วนระบบวาล์ว; รวมปั๊มน้ำ; อื่นๆ
sk-SK: Obsah súpravy na generálnu opravu motora: Súprava ložísk vačkového hriadeľa; Súprava na kompletnú generálnu opravu; Vrátane mrazových zátok; Kompletná súprava (tesnenia, ložiská a piesty/krúžky); Iba súprava tesnení; Súprava hlavných a ojničných ložísk; Súprava hlavných ložísk; Vrátane olejového čerpadla; Súprava piestov a krúžkov; Piest/krúžky a čapy/spony; Súprava ojničných ložísk; Vrátane súpravy tesnení; Axiálne podložky/ložiská; Rozvodová súprava (reťaz/remeň a ozubené kolesá); Vrátane komponentov ventilového rozvodu; Vrátane vodného čerpadla; Iné
fr: Contenu du kit de réfection moteur: Jeu de coussinets d’arbre à cames; Kit de révision complète; Pastilles de dessablage incluses; Kit complet (joints + coussinets + pistons/segments); Jeu de joints uniquement; Jeu de coussinets de bielle et palier; Jeu de coussinets de palier; Pompe à huile incluse; Jeu de pistons et segments; Pistons/segments + axes/clips; Jeu de coussinets de bielle; Jeu de joints d’étanchéité inclus; Rondelles/paliers de butée; Kit de distribution (chaîne/courroie + pignons); Composants de commande de soupapes inclus; Pompe à eau incluse; Autre
lt-LT: Variklio remonto rinkinio turinys: Paskirstymo veleno guolių rinkinys; Visiško kapitalinio remonto rinkinys; Pridėti apsauginiai kamščiai; Pilnas rinkinys (tarpikliai, guoliai ir stūmokliai / žiedai); Tik tarpiklių rinkinys; Pagrindinių ir švaistiklinių guolių rinkinys; Pagrindinių guolių rinkinys; Pridėtas alyvos siurblys; Stūmoklių ir žiedų rinkinys; Stūmoklis / žiedai ir pirštai / fiksatoriai; Švaistiklinių guolių rinkinys; Pridėtas sandariklių rinkinys; Atraminės poveržlės / guoliai; Paskirstymo mechanizmo rinkinys (grandinė / diržas ir krumpliaračiai); Pridėti vožtuvų mechanizmo komponentai; Pridėtas vandens siurblys; Kita
de: Inhalt des Motorüberholungskits: Nockenwellenlagersatz; Kompletter Überholsatz; Inklusive Froststopfen; Komplettsatz (Dichtungen + Lager + Kolben/Ringe); Nur Dichtungssatz; Haupt- + Pleuellagersatz; Hauptlagersatz; Inklusive Ölpumpe; Kolben- & Ringsatz; Kolben/Ringe + Bolzen/Clips; Pleuellagersatz; Inklusive Dichtringesatz; Anlaufscheiben/Axiallager; Steuertriebsatz (Kette/Riemen + Zahnräder); Inklusive Ventiltriebkomponenten; Inklusive Wasserpumpe; Sonstige
pt-PT: Conteúdo do kit de reconstrução do motor: Conjunto de chumaceiras da árvore de cames; Kit de revisão completa; Tampões de bloco incluídos; Kit completo (juntas + chumaceiras + pistões/segmentos); Apenas conjunto de juntas; Conjunto de chumaceiras principais + bielas; Conjunto de chumaceiras principais; Bomba de óleo incluída; Conjunto de pistão e segmento; Pistão/segmentos + cavilhas/freios; Conjunto de chumaceiras de biela; Conjunto de vedantes incluído; Anilhas/chumaceiras de encosto; Conjunto de distribuição (corrente/correia + engrenagens); Componentes do sistema de válvulas incluídos; Bomba de água incluída; Outro
bg-BG: Съдържание на комплект за основен ремонт на двигател: Комплект лагери за разпределителен вал; Пълен комплект за основен ремонт; Включени тапи за блока; Пълен комплект (гарнитури + лагери + бутала/сегменти); Само комплект гарнитури; Комплект основни + биелни лагери; Комплект основни лагери; Включена маслена помпа; Комплект бутала и сегменти; Бутала/сегменти + болтове/зегерки; Комплект биелни лагери; Включен комплект уплътнения; Аксиални шайби/лагери; Ангренажен комплект (верига/ремък + зъбни колела); Включени компоненти за клапаните; Включена водна помпа; Друго
pt-BR: Conteúdo do kit de reconstrução do motor: Conjunto de bronzinas do comando de válvulas; Kit de retífica completo; Selos do motor incluídos; Kit completo (juntas + bronzinas + pistões/anéis); Apenas jogo de juntas; Conjunto de bronzinas de mancal e biela; Conjunto de bronzinas de mancal; Bomba de óleo incluída; Jogo de pistão e anéis; Pistão/anéis + pinos/travas; Conjunto de bronzinas de biela; Conjunto de retentores incluído; Arruelas/mancais de encosto; Kit de distribuição (corrente/correia + engrenagens); Componentes do trem de válvulas incluídos; Bomba d'água incluída; Outro
zh-CN: 发动机大修套件所含物品: 凸轮轴轴承套件; 全面大修套件; 包含防冻塞/缸体堵头; 全套（垫片 + 轴承 + 活塞/活塞环）; 仅垫片套件; 主轴承 + 连杆轴承套件; 主轴承套件; 包含机油泵; 活塞及活塞环套件; 活塞/活塞环 + 活塞销/卡簧; 连杆轴承套件; 包含密封件套件; 止推垫圈/轴承; 正时套件（链条/皮带 + 齿轮）; 包含配气机构组件; 包含水泵; 其他